臺中高等行政法院裁定　　　　　　　　　　　　　　　九十一年度訴字第五七六號
　　原　　　告　甲○○
　　被　　　告　內政部役政署
　　代　表　人　乙○○
　　訴訟代理人　丙○○
右當事人間因兵役事件，原告不服內政部中華民國九十一年八月十四日台內訴字第○
九一○○○五六五八號訴願決定，提起本件行政訴訟。本院裁定如左：
    主　文
原告之訴駁回。
訴訟費用由原告負擔。
    理　由
一、按「人民因中央或地方機關對其依法申請之案件，於法定期間內應作為而不作為
    ，認為損害其權利或利益者，亦得提起訴願。」又「自然人、法人、非法人之團
    體或其他受行政處分之相對人及利害關係人得提起訴願。」、「人民因中央或地
    方機關對其依法申請之案件，於法定期間內應作為而不作為，認為其權利或法律
    上利益受損害者，經依訴願程序後，得向高等行政法院提起請求該機關應為行政
    處分或應為特定內容之行政處分之訴訟。」訴願法第二條第一項、第十八條、行
    政訴訟法第五條第一項分別有明文規定。次按當事人適格為訴權存在要件之一，
    亦即當事人就其訴訟標的須有實施訴訟之權能，否則，即為當事人不適格。在給
    付之訴，須主張自己有給付請求權之人對其主張有給付義務之人提起，當事人始
    為適格，故人民依行政訴訟法第五條規定提起課以義務之訴者，須由主張有權向
    中央或地方機關依法提出申請案者，該機關於法定期間應作為而不作為，始有原
    告當事人之適格；至人民依同法第八條規定提起一般公法上給付之訴者，則須由
    主張對中央或地方機關有給付請求權之人提起，始有原告當事人之適格。不適格
    之當事人提起之給付訴訟，其訴即欠缺訴訟要件，應依行政訴訟法第一百零七條
    第一項第十款規定，以裁定駁回其訴。
二、原告起訴意旨略謂：原告之子陳運泰參加陸軍九十年第二梯次指職軍官甄試，業
    經錄取，被告以陳運泰左側睪丸切除，已達軍人殘等區分標準之三等殘，屬替代
    役體位，予以退訓。陳運泰既不能服軍官役，自然不能服替代役，被告應立即將
    陳運泰停役。又陳運泰既經考取軍官少尉，應支領軍官少尉待遇新台幣（下同）
    四四、九八五元才合理，現只領二等兵薪資五、七一五元，原告不服乃提起本件
    行政訴訟，聲明請求：(一)被告應在原告之子陳運泰服兵役期間給予少尉薪給待遇
    ；(二)被告應立即為陳運泰停止兵役之處分。
三、經查，本件原告於九十一年二月二日陳情請求准許其子陳運泰免役，因被告未為
    任何作為，原告乃於九十一年四月九日提起訴願，經內政部九十一年五月三日台
    內訴字第○九一○○○三七七四號訴願決定，以原告非適格之當事人而為不受理
    之決定，原告未對之於法定期間提起行政訴訟，復於同年月七日以同一理由重為
    訴願，請求准許其子免役，內政部再以九十一年八月十四日台內訴字第○九一○
    ○○五六五八號訴願決定，以被告對已決定之訴願事件重行提起訴願，仍為不受
    理之決定等情，業經本院調閱上開訴願卷審認無訛。本件關於應否停止兵役處分
    部分，依原告起訴狀及其餘補充書狀所載，其所述有權向被告申請免役者為原告
    之子陳運泰，並非原告本人，揆諸首揭規定，原告此部分訴訟其本人自非適格之
    當事人。前開內政部九十一年五月三日訴願決定以同一理由為不受理之決定並無
    不合。茲原告以不服前開內政部九十一年八月十四日台內訴字第○九一○○○五
    六五八號訴願決定，提起行政訴訟，除原告之訴願程序不合法已如前述外，其行
    政訴訟程序亦因當事人不適格而不備起訴要件。另關於原告請求被告給予其子陳
    運泰少尉薪給待遇部分，核其性質為一般公法上給付訴訟，如前所述須由主張對
    被告有給付請求權之人提起始為當事人適格，本件依原告起訴狀所載，其主張有
    薪資給付請求權者仍為原告之子陳運泰，並非原告，揆諸首揭規定原告此部分訴
    訟亦非適格之當事人。綜上所述，原告提起本件行政訴訟欠缺訴訟要件，顯非合
    法，應予駁回。
四、依行政訴訟法第一百零七條第一項第十款、第一百零四條、民事訴訟法第九十五
    條、第七十八條，裁定如主文。
中　　華　　民　　國　　九十一　　　年　　　十一　　　月　　    四　　　日
                 臺 中 高 等 行 政 法 院   第 三 庭
                                審 判 長 法  官　王　茂　修
                                         法  官　莊　金　昌
                                         法  官　許　金　釵
右正本證明與原本無異。
如不服本裁定，應於裁定送達後十日內以書狀敘明理由，經本院向最高行政法院提起
抗告（須依對造人數附具繕本）；並應預繳送達用雙掛號郵票拾份（每份三十四元）
。
中　　華　　民　　國　　九十一　　　年　　　十一　　　月　　　  四  　　日
　　　　　　　　　　　　　　　　　　　　 法院書記官　蔡逸媚
